臺灣高等法院臺南分院刑事判決
109年度金上訴字第1413號
上  訴  人  
即  被  告  吳振豪


上列上訴人因違反洗錢防制法等案件，不服臺灣嘉義地方法院10
8年度金訴字第147號中華民國109年8月13日第一審判決（起訴案
號：臺灣嘉義地方檢察署108年度偵字第5750號），提起上訴，
本院判決如下：
    主  文
原判決撤銷。
吳振豪幫助犯洗錢防制法第十四條第一項之一般洗錢罪，處有期
徒刑伍月，併科罰金新臺幣貳萬元，罰金如易服勞役，以新臺幣
壹仟元折算壹日。
    事  實
一、吳振豪知悉社會上詐欺案件層出不窮，依其智識程度及社會
    生活經驗，可預見將金融帳戶之存摺、金融卡及密碼交與不
    熟識之他人使用，極可能遭詐欺集團利用作為人頭帳戶，便
    利詐欺集團用以向他人詐騙款項，因而幫助詐欺集團從事財
    產犯罪，且受詐騙人匯入款項遭提領後，即產生遮斷資金流
    動軌跡而逃避國家追訴處罰之效果，竟仍基於縱有人以其金
    融帳戶實施詐欺取財犯行亦不違背其本意之幫助故意，由亦
    知悉上情之賴建龍（經原審判處罪刑確定）上網找尋收購金
    融帳戶之管道，待賴建龍尋得金融帳戶之買家後，吳振豪即
    於民國106年12月15日申辦合作金庫商業銀行○○分行帳號000
    -0000000000000號（下稱合庫帳戶）、臺灣銀行○○分行帳號
    000-000000000000號（下稱台銀帳戶）等二帳戶，並於106
    年12月21日前之某時，在嘉義縣某處將上開帳戶之存摺、金
    融卡交予賴建龍，另以LINE告知賴建龍密碼，賴建龍再於10
    6年12月21日前之某時，在嘉義縣民雄鄉某便利超商內，將
    所取得之吳振豪帳戶存摺、金融卡及密碼交付並告知身分不
    詳之詐欺集團成年成員使用。而後詐欺集團成員即共同意圖
    為自己不法所有，基於詐欺取財及洗錢之犯意（尚無積極事
    證足證有3人以上共同犯之），利用賴建龍所提供之上開吳
    振豪帳戶資料，分別於如附表編號1至8所示之詐騙時間，向
    如附表編號1至8所示之李采凌、黃惠虹、魏瑞妍、遲友帝、
    郭顯正、葉雲鶴、洪郁涵、許碧娥謊稱如附表編號1至8所示
    之詐騙內容，致其等均陷於錯誤，分別於如附表編號1至8所
    示之轉入時間，將如附表編號1至8所示之金額轉入各該編號
    所示之金融帳戶內，並遭提領一空，因而造成資金追查斷點
    ，使國家無法追查該詐欺集團。
二、案經黃惠虹、魏瑞妍、遲友帝、郭顯正、葉雲鶴、洪郁涵、
    許碧娥訴由嘉義縣警察局朴子分局報告臺灣嘉義地方檢察署
    檢察官偵查起訴。
    理  由
壹、程序部分
一、本件同案被告賴建龍部分，未據檢察官及賴建龍上訴，應已
    確定，自不在本院審理範圍，本院審理範圍僅及於被告吳振
    豪上訴部分。
二、就本判決所引用之傳聞證據，本件當事人均明示同意有證據
    能力（本院卷146頁），且於本院審理時，經逐一提示後，
    迄於言詞辯論終結前，未聲明異議，本院認該些證據做成之
    過程、內容均具備任意性、合法性，其陳述與本件待證事實
    具有關聯性，合於一般供述證據之採證基本條件，且證明力
    非明顯過低，以之作為證據，均屬適當，依刑事訴訟法第15
    9條之5第1項規定，皆有證據能力。 
貳、實體部分
一、認定犯罪事實所憑之證據及理由
　  訊據被告吳振豪固坦承幫助詐欺取財犯行，惟否認其行為該
    當洗錢，並辯稱：其無洗錢犯意云云。經查：
　㈠被告於上開時、地，因友人賴建龍尋得出租帳戶之管道，且
    知悉該些帳戶可能供詐欺集團使用，仍申辦上述合庫與台銀
    帳戶，並依賴建隆指示交付該帳戶存摺、提款卡及密碼，欲
    以出租帳戶方式獲得報酬，嗣不詳詐欺集團成員即以附表所
    示之詐騙方式，向附表所示之被害人詐騙，致使該些被害人
    陷於錯誤，將附表所示之金錢匯至上述合庫、台銀帳戶，並
    遭詐欺集團提領一空之事實，核與證人即同案被告賴建龍、
    證人即被害人李采凌、黃惠虹、魏瑞妍、遲友帝、郭顯正、
    葉雲鶴、洪郁涵、許碧娥證述在卷，並有卷附被告台銀與合
    庫帳戶之開戶資料、交易明細，及上述被害人遭詐騙之通訊
    翻拍照片在卷可查，此部分事實，應堪認定。
　㈡被告具幫助詐欺之不確定故意
　  按金融帳戶事關存戶個人財產權益之保障，屬個人理財之工
    具，若與存戶之金融卡及密碼結合，專屬性、私密性更形提
    高，除非本人或與本人具密切親誼關係者，難認有何正當理
    由可自由流通使用該金融卡，稍具通常社會歷練之一般人亦
    應具備妥為保管該等物品，縱有特殊情況，致須將該等物品
    交付予自己不具密切親誼之人時，亦必深入瞭解該他人之可
    靠性與用途，以防止遭他人違反自己意願使用或不法使用之
    常識，且金融卡及密碼等有關個人財產及身分之物品，如淪
    落於不明人士手中，極易被利用為與財產有關之犯罪工具。
    又邇來以各類不實電話內容而詐欺取財之犯罪類型層出不窮
    ，該等犯罪，多數均係利用他人帳戶作為詐欺所得財物之出
    入帳戶，業經媒體廣為披載，金融機關亦一再提醒勿將帳戶
    資料提供他人使用之重要性。是依一般人通常之知識、智能
    及經驗，應已知悉將帳戶資料交付他人，極可能使取得帳戶
    資料者藉帳戶取得不法犯罪所得，且隱匿帳戶內資金之實際
    取得人之身分，以逃避追查。質言之，依當前社會一般人之
    智識程度與生活經驗，對於非依正常程序要求提供金融帳戶
    金融卡或密碼者，應可預見其極可能係為取得人頭帳戶供作
    犯罪工具使用或隱匿金流追查。查被告自承賴建龍曾告知其
    交付之帳戶，可能會供詐欺集團使用，1個月租金是3、4千
    元等語（交查卷64-65頁），且被告為高職畢業，有相當之
    智識程度，前從事道路鋪設工程工作，亦非毫無社會歷練之
    人，依其智識程度、社會經驗、友人賴建隆曾告知可能會供
    詐欺集團使用及其僅租用帳戶予他人，每月即可獲得暴利3
    、4千元，被告主觀上應可預見賴建龍收集其帳戶存摺、金
    融卡及密碼，將可能供詐欺等財產犯罪使用，且將有款項自
    該帳戶出入，其可得而知上情，仍執意提供上述帳戶之存摺
    影本、金融卡，以致其帳戶為詐欺集團成員完全掌控使用，
    被告主觀上應有任令他人取得系爭帳戶之存摺影本、金融卡
    及密碼後，自行或轉交他人持以實施詐欺財產犯罪，亦不違
    背其本意之幫助詐欺取財間接故意甚明。
  ㈢被告應構成幫助洗錢罪
　　被告雖否認有何洗錢或幫助洗錢犯行，惟查：
　1.就提供帳戶行為是否該當洗錢犯罪，依最高法院大法庭108
    年度台上大字第3101號裁定與判決之見解，其認：
　⑴提供金融帳戶金融卡及密碼予不認識之他人使用，是否係洗
    錢防制法第2條規定之「洗錢」行為？
  ①提供金融帳戶金融卡及密碼之行為人，因已將帳戶之金融卡
    及密碼等物件提供他人使用，失去對自己帳戶之實際管領權
    限，若無配合指示親自提款，即無收受、持有或使用特定犯
    罪所得之情形，且無積極之移轉或變更特定犯罪所得之行為
    ，故非屬洗錢防制法第2條第1款、第3款所稱之洗錢行為。
　②洗錢防制法第2條修正之立法說明第3點雖謂「…㈣提供帳戶以
    掩飾不法所得之去向，例如：販售帳戶予他人使用…」等語
    ，似以販售帳戶為洗錢類型之一，然其僅係單純之舉例，並
    未說明何以與掩飾、隱匿之要件相當。而文義解釋為法律解
    釋之基礎，立法者之意思僅屬對構成要件文義之眾多解釋方
    法之一，仍須就法條文字之規範目的及保護利益具體分析。
    一般而言，洗錢防制法第2條第2款之掩飾、隱匿行為，目的
    在遮掩、粉飾、隱藏、切斷特定犯罪所得與特定犯罪間之關
    聯性，是此類洗錢行為須與欲掩飾、隱匿之特定犯罪所得間
    具有物理上接觸關係（事實接觸關係）。而提供金融帳戶金
    融卡及密碼供他人使用，嗣後被害人雖匯入款項，然此時之
    金流仍屬透明易查，在形式上無從合法化其所得來源，未造
    成金流斷點，尚不能達到掩飾或隱匿特定犯罪所得之來源、
    去向及所在之作用，須待款項遭提領後，始產生掩飾、隱匿
    之結果。故而，行為人提供金融帳戶金融卡及密碼，若無參
    與後續之提款行為，即非洗錢防制法第2條第2款所指洗錢行
    為，無從成立一般洗錢罪之直接正犯。
　⑵提供金融帳戶金融卡及密碼之行為人是否成立一般洗錢罪之
    幫助犯？
　①特定犯罪之正犯實行特定犯罪後，為掩飾、隱匿其犯罪所得
    財物之去向及所在，而令被害人將款項轉入其所持有、使用
    之他人金融帳戶，並由該特定犯罪正犯前往提領其犯罪所得
    款項得手，如能證明該帳戶內之款項係特定犯罪所得，因已
    被提領而造成金流斷點，該當掩飾、隱匿之要件，該特定犯
    罪正犯自成立一般洗錢罪之正犯。
　②刑法第30條之幫助犯，係以行為人主觀上有幫助故意，客觀
    上有幫助行為，即對於犯罪與正犯有共同認識，而以幫助意
    思，對於正犯資以助力，但未參與實行犯罪之行為者而言。
    幫助犯之故意，除需有認識其行為足以幫助他人實現故意不
    法構成要件之「幫助故意」外，尚需具備幫助他人實現該特
    定不法構成要件之「幫助既遂故意」，惟行為人只要概略認
    識該特定犯罪之不法內涵即可，無庸過於瞭解正犯行為之細
    節或具體內容。此即學理上所謂幫助犯之「雙重故意」。金
    融帳戶乃個人理財工具，依我國現狀，申設金融帳戶並無任
    何特殊限制，且可於不同之金融機構申請多數帳戶使用，是
    依一般人之社會通念，若見他人不以自己名義申請帳戶，反
    而收購或借用別人之金融帳戶以供使用，並要求提供金融卡
    及告知密碼，則提供金融帳戶者主觀上如認識該帳戶可能作
    為對方收受、提領特定犯罪所得使用，對方提領後會產生遮
    斷金流以逃避國家追訴、處罰之效果，仍基於幫助之犯意，
    而提供該帳戶之金融卡及密碼，以利洗錢實行，仍可成立一
    般洗錢罪之幫助犯。
　③綜上，行為人提供金融帳戶金融卡及密碼予不認識之人，固
    非屬洗錢防制法第2 條所稱之洗錢行為，不成立一般洗錢罪
    之正犯；然行為人主觀上如認識該帳戶可能作為收受、提領
    特定犯罪所得使用，他人提領後會產生遮斷資金流動軌跡以
    逃避國家追訴、處罰之效果，仍基於幫助之犯意而提供，則
    應論以幫助犯一般洗錢罪。
　2.查：
　⑴上述合庫、台銀帳戶為被告所申辦使用，其為該帳戶實際管
    理使用人。被告既知該帳戶存摺、金融卡、密碼交付友人賴
    建龍後，可能轉交詐欺集團使用，該等帳戶之實際控制權即
    由取得存摺、金融卡、密碼之人享有，除非被告將該等帳戶
    之存摺、金融卡、密碼辦理掛失補發，否則僅該他人可自由
    提領存匯入該帳戶之款項。於本案中，賴建龍又已告知可能
    會該等帳戶轉交詐欺集團使用，而詐欺集團犯罪，多數均係
    利用他人帳戶作為詐欺所得財物之出入帳戶，業經媒體廣為
    披載，金融機關亦一再提醒勿將帳戶資料提供他人使用之重
    要性，以被告高職畢業之智識程度，對此亦難諉為不知，故
    被告對於其帳戶內將有非其個人款項進出，應有明確認知。
    換言之，雖然該等帳戶之戶名仍為被告，外觀上存匯入該等
    帳戶之款項係顯示由被告取得，但實際上存匯入該等帳戶之
    款項，最後乃是由身份不詳、實際掌控該等帳戶之人取得。
    如此，被害人遭詐騙而存、匯入之款項，在該實際掌控被告
    上開帳戶之人領取後，該犯罪所得實際去向，已無從查得，
    形成金流斷點，不易查明，因而產生掩飾詐欺犯罪所得去向
    之效果，此應為被告所得認知。
　⑵金融帳戶為個人之理財工具，一般民眾皆可以存入最低開戶
    金額之方式自由申請開設金融帳戶，並無任何特殊限制，亦
    得同時在不同金融機構申請多數存款帳戶使用，當無取得他
    人帳戶使用之必要。而金融存款帳戶，攸關存戶個人財產權
    益保障，專屬性甚高，衡諸常理，若非與本人有密切關係者
    ，不可能交付個人帳戶之存摺、金融卡及密碼予他人，縱有
    交付個人帳戶資料予他人使用之特殊情形，亦必會先行瞭解
    他人使用帳戶存摺、金融卡及密碼之目的始行提供。況以電
    話通知中獎、個人資料外洩、刊登虛偽販賣之商品、假冒親
    友身份借款或其他類似之不法詐騙份子，經常利用他人帳戶
    存摺、金融卡及密碼以遂行犯行，並藉人頭帳戶製造犯罪所
    得金流斷點，致使無法查明犯罪所得去向及真正提領詐欺贓
    款之犯罪者，類此案件在社會上層出不窮，亦屢經報章雜誌
    及其他新聞媒體再三披露，故避免此等專屬性甚高之金融帳
    戶資料遭不明人士利用為洗錢犯罪工具，亦為一般生活認知
    所應有之認識。被告依其智識程度、生活經驗，對於上情難
    諉為不知，已如前述。且依被告所述，賴建龍已告知其所交
    付之帳戶可能供詐欺集團使用，被告應可預見其所交付之存
    摺、金融卡等物，可能會供他人用以進行詐騙行為，於該他
    人提領被害人匯入之受詐騙款項後，將形成資金斷點，無法
    追查。
　⑶是以，被告雖無收受、持有或使用特定犯罪所得之情形，且
    無積極之移轉或變更特定犯罪所得之行為，非屬洗錢防制法
    第2條第1款、第3款所稱之洗錢行為，但其提供該等帳戶之
    行為，仍對詐欺集團成員得利用該等帳戶資料存、匯入詐欺
    所得款項，進而加以提領而形成資金追查斷點無法追查之洗
    錢行為，提供助力。被告提供上述帳戶之行為，將對詐欺集
    團成員提領被害人匯入之詐騙款項，形成資金追查斷點之洗
    錢行為提供助力，被告既知上述情節，竟仍提供上述帳戶，
    顯有容任而不違反其本意，其有幫助洗錢之不確定故意甚明
    。綜上，被告否認有何洗錢犯意及犯行雖屬可採，但其提供
    帳戶行為，仍該當一般洗錢罪之幫助犯。
  ㈣綜上所述，被告既能預見其交付上述帳戶存摺、金融卡、密
    碼等資料予賴建龍，將可能被詐欺集團利用作為詐騙匯款帳
    戶，且對該詐欺成員提領犯罪所得後將形成資金追查斷點之
    洗錢行為有所助力，但仍提供存摺、金融卡與密碼，而容任
    該結果發生，則該結果之發生應不違背其本意，被告自有幫
    助詐欺取財與幫助一般洗錢之不確定故意與行為。本案事證
    明確，被告犯行洵堪認定，應依法論科。
二、論罪科刑
　㈠核被告所為，係犯刑法第30條第1項前段、第339條第1項之幫
    助犯詐欺取財罪，及刑法第30條第1項前段、洗錢防制法第1
    4條第1項之幫助一般洗錢罪。公訴意旨雖認被告係成立洗錢
    防制法第14條第1項之正犯，然被告僅提供帳戶與詐欺集團
    成員，無參與後續之提款行為，揆諸上開說明，其所為非洗
    錢防制法第2條第2款所指洗錢行為，無從成立一般洗錢罪之
    直接正犯，起訴意旨容有誤會，惟正犯與幫助犯、既遂犯與
    未遂犯，其基本犯罪事實並無不同，僅犯罪之態樣或結果有
    所不同，尚不生變更起訴法條之問題（最高法院101年度台
    上字第3805號、102年度台上字第1998號判決意旨參照），
    是自無庸變更起訴法條。
　㈡被告以一提供帳戶之行為，幫助詐騙集團分別詐欺附表所示
    被害人財物及洗錢，核屬以一行為而觸犯數罪名，為想像競
    合犯，應依刑法第55條前段規定，從一重之幫助一般洗錢罪
    處斷。
　㈢被告係基於幫助之犯意而為一般洗錢罪，爰依刑法第30條第2
    項規定，按正犯之刑減輕之。
參、撤銷改判之理由
一、原判決就被告所犯幫助詐欺取財犯行，予以論罪科刑，固非
    無見。惟查，
　㈠被告提供上述帳戶金融卡、密碼於賴建龍，賴建龍再將之轉
    交詐欺集團成員用以進行詐騙，於被害人匯入詐欺所得款後
    ，進而提領取得其內款項，產生掩飾詐欺犯罪所得去向之效
    果，應該當於刑法第30條、洗錢防制法第2條第2款之掩飾特
    定犯罪所得去向之幫助一般洗錢行為，另犯幫助一般洗錢罪
    ，已說明如前，原判決認被告犯行並不成立洗錢罪，雖無不
    當，但未及審酌上述大法庭揭示應成立幫助一般洗錢罪之見
    解，而不另為無罪之諭知，尚有未洽。
  ㈡被告上訴意旨原以其係遭賴建龍所騙，怕賴建龍帶朋友來找
    麻煩，始為本件犯行等語否認犯行；後則改稱：賴建龍雖然
    告訴我存摺要租給詐騙集團，一星期後可以拿比較多錢，但
    卻沒給我租金，我承認幫助詐欺犯行，但原審判5個月太重
    ，希望審酌其家境清寒，弟弟領有極重度身心障礙手冊，母
    親患有糖尿病，及之前朋友協助詐欺又拿到錢，僅被判3個
    月，我沒拿到錢，卻被判5個月，量刑過重等情，從輕量刑
    云云。惟查，
　1.按法院對被告之科刑，應依法益侵害之程度及行為人之責任
    基礎衡量評估，酌定與罪責程度相當之刑罰，使罰當其罪，
    始足以反映犯罪之嚴重性，並提昇法律功能及保護社會大眾
    安全。被告雖以前開資料為據，上訴指摘原判決量刑過重，
    但原判決已明列考量被告犯行對各被害人所生危害，及被告
    自述之智識、程度與家庭生活狀況而量刑，且本件被害人所
    受之財產損失不輕，原審量處之刑度，亦僅在其所得量處有
    期徒刑最輕刑度2月之上酌加數月，非重度量刑，難認有何
    過重之處。又被告犯罪後坦承犯行，雖事關其是否有悔悟之
    心，而得對被告量刑之有利審酌事項，然亦應斟酌被告係在
    訴訟程序之何一個階段認罪、在何種情況下認罪，以明應否
    對量刑產生影響。查被告於原審就是否承認幫助詐欺犯行，
    供述不一，上訴後原亦否認犯行，於準備程序時方坦承犯行
    （本院卷98頁），因此，被告係迄至案情已臻明朗後，始於
    本院準備程序時認罪，企求能獲致較輕刑期，審酌原審因被
    告及同案被告賴建龍否認犯行，業傳喚證人許順德到庭進行
    交互詰問，檢察官並就賴建龍之平板電腦送警為數位還原，
    已耗費相當之司法資源，且被告於原審及檢察官為上述查證
    後，於原審審理之末猶仍否認當幫助詐欺取財犯行（原審卷
    315-316頁），衡諸被告認罪之階段及情狀，此項改變對其
    刑度影響幅度極微。且被告於本院審理時，復一再陳述其遭
    賴建龍所騙，實際上未收到詐騙集團使用帳戶之報酬等語，
    其主觀上顯未能認知其犯行造成附表所示無辜被害人財產損
    失，應有不是之處，難認有深切悔意。因此，雖被告於本院
    審理時認罪，但相較其行為造成司法資源耗費及對告訴人權
    益所生之影響，此一量刑事項變動，尚未達因此改變第一審
    量刑之程度，故被告以其已認罪為由，上訴請求量處較輕之
    刑，此部分上訴，並無理由。
　2.至被告又以其友人幫助詐欺之個案量刑為據，指摘原審判決
    量刑過重，惟按刑罰裁量是否過於嚴苛或輕縱，取決其與個
    案行為人應予非難之責任程度是否失衡，責罰相當與否，是
    以反應責任之不法內涵本體為判斷準據，而非求諸與其他個
    案量刑之相比較，被告顯然無視個案間行為人應予非難之責
    任不同，徒以其他個案量處之刑度為據，指摘原判決之量刑
    過重，被告上訴並無理由。
  ㈢綜上，本件被告上訴雖無理由，但原判決既有上述不當之處
    ，仍應由本院撤銷改判。又刑事訴訟法第370條前段所定不
    利益變更之禁止，於原判決適用法則不當，即不適用之。本
    件雖為被告上訴，但原判決未論幫助洗錢罪既有不當，應無
    「不利益變更禁止原則」之適用。
二、量刑：
    審酌被告提供帳戶、金融卡及密碼予他人不法使用，非但助
    長社會詐欺犯罪之風氣，致使無辜民眾受騙而受有財產上損
    害，亦擾亂金融往來秩序，危害正常交易安全，復因被告提
    供銀行帳戶，掩飾犯罪所得之去向，造成執法機關不易查緝
    犯罪行為人，增加被害人求償上之困難，被害人之人數共8
    位，受詐騙金額計新臺幣42萬餘元，被告犯行所造成之損害
    非輕，兼衡被告高職畢業、未婚，無子女，目前無固定工作
    ，前於偵、審均否認犯行，迄事證已明時，方於本院坦承犯
    行，業已耗費相當司法資源等一切情狀，量處如主文第二項
    所示之刑，並就罰金部分，併諭知罰金如易服勞役之折算標
    準。
三、沒收部分：
  ㈠被告固有將帳戶資料提供詐騙集團成員遂行詐欺之犯行，惟
    卷內尚乏積極證據證明被告就此獲有報酬或因此免除債務，
    自無從遽認被告有何實際獲取之犯罪所得，爰不予諭知沒收
    或追徵其價額。
  ㈡洗錢防制法第18條第1項固規定「犯第14條之罪，其所移轉
　　、變更、掩飾、隱匿、收受、取得、持有、使用之財物或財
    產上利益，沒收之；犯第15條之罪，其所收受、持有、使用
    之財物或財產上利益，亦同。」，惟被告非實際上提款之人
　　，無掩飾隱匿詐欺贓款之犯行，非洗錢防制法第14條第1項
    之正犯，自無上開條文適用，附此敘明。
據上論斷，應依刑事訴訟法第369條第1項、第364 條、第299 條
第1項前段，洗錢防制法第14條第1項，刑法第11條前段、第30條
第1項前段、第2項、第339條第1項、第55條前段、第42條第3項
，刑法施行法第1條之1第1項，判決如主文。
本案經檢察官顏榮松提起公訴，檢察官鄭益雄到庭執行職務。
中　　華　　民　　國　　109 　年　　12　　月　　31　　日
                  刑事第六庭    審判長法　官  張瑛宗
                                      法　官  李秋瑩
                                      法　官  林坤志
以上正本證明與原本無異。
如不服本判決應於收受送達後20日內向本院提出上訴書狀，其未
敘述上訴理由者，並得於提起上訴後20日內向本院補提理由書（
均須按他造當事人之人數附繕本）「切勿逕送上級法院」。
　　　　　　　　　　　　　　　　　　　書記官  凌昇裕
中　　華　　民　　國　　109 　年　　12　　月　　31　　日
附錄本判決論罪法條全文
刑法第30條
幫助他人實行犯罪行為者，為幫助犯。雖他人不知幫助之情者，
亦同。
幫助犯之處罰，得按正犯之刑減輕之。
洗錢防制法第2條
本法所稱洗錢，指下列行為：
一、意圖掩飾或隱匿特定犯罪所得來源，或使他人逃避刑事追訴
    ，而移轉或變更特定犯罪所得。
二、掩飾或隱匿特定犯罪所得之本質、來源、去向、所在、所有
    權、處分權或其他權益者。
三、收受、持有或使用他人之特定犯罪所得。
洗錢防制法第14條
有第二條各款所列洗錢行為者，處7年以下有期徒刑，併科新臺
幣5百萬元以下罰金。
前項之未遂犯罰之。
前二項情形，不得科以超過其特定犯罪所定最重本刑之刑。
刑法第339條
意圖為自己或第三人不法之所有，以詐術使人將本人或第三人之
物交付者，處5年以下有期徒刑、拘役或科或併科50萬元以下罰
金。
以前項方法得財產上不法之利益或使第三人得之者，亦同。
前二項之未遂犯罰之。

附表:
編號 被害人 詐術內容 匯款時間、金額(新臺幣) 匯款帳戶 1 李采凌（未提出告訴） 由詐欺集團之女性成年成員佯裝為PChome服務人員，於106年12月21日下午5時許，打電話予被害人李采凌，假稱其之前遭詐騙的錢可以返還，會請銀行與其聯絡云云，再由另名男性成年成員假冒係上海商銀客服人員，詐稱若要取回之前遭詐騙的款項，需先匯款至銀行帳戶，經銀行確認後，再將詐騙款項退回云云，致被害人陷於錯誤，依詐欺集團成員之指示匯款。 在新北市某處，於同日17時、17時15分許，以網路銀行，各匯款4萬9986元；於翌（22）日0時32分、0時35分許，以網路銀行，各匯款5萬元、3萬元，於同日0時40分許，以ATM匯款2萬9985元，共5次、20萬9957元。 台銀帳戶 2 黃惠虹（提出告訴） 詐欺集團成員於106年12月20日某時許，在PCHOME商店街購物網站，虛偽刊登販售奶粉之訊息，致被害人瀏覽後陷於錯誤，依詐欺集團成員之指示匯款。 翌（21）日18時58分許，在臺北市○○區○○○路○段000○0號之全家便利商店門市ATM，匯款1萬980元。 台銀帳戶 3 魏瑞妍（提出告訴） 詐欺集團成員於106年12月21日某時許，在旋轉拍賣購物網站，虛偽刊登販售美寧6人份洗碗機之訊息，致被害人瀏覽後陷於錯誤，依詐欺集團成員之指示匯款。 同日11時56分許，在其位於苗栗縣通宵鎮住處，以網路銀行，匯款2600元。 合庫銀行帳戶 4 遲友帝（提出告訴） 詐欺集團成員於106年12月21日某時許，在FACEBOOK社團NIKETALKTaiwan交流專區，虛偽刊登販售iPhone 8 plus之訊息，致被害人瀏覽後陷於錯誤，依詐欺集團成員之指示匯款。 翌（22）日13時3分許，在臺中市○○區○○路00號之全家便利商店門市ATM，匯款1萬5000元。 合庫銀行帳戶 5 郭顯正（提出告訴） 詐欺集團成員於106年12月21日13時39分許，假冒飲料店店員，佯稱亟需用錢云云，致被害人陷於錯誤，依詐欺集團成員之指示匯款。 翌（22）日9時30分許，在臺南市○○區○○路000號之臺灣中小企業銀行，臨櫃匯款5萬元。 合庫銀行帳戶 6 葉雲鶴（提出告訴） 詐欺集團成員於106年12月22日某時許，在FACEBOOK冒用被害人學姐之帳號，虛偽刊登販售iPhone 8 plus之訊息，致被害人瀏覽後陷於錯誤，依詐欺集團成員之指示匯款。 同日12時24分許，在臺南市○○區○○路0號之郵局ATM，匯款8000元。 合庫銀行帳戶 7 洪郁涵（提出告訴） 詐欺集團成員於106年12月18日某時許，在PCHOME商店街購物網站，虛偽刊登販售奶粉之訊息，致被害人瀏覽後陷於錯誤，依詐欺集團成員之指示匯款。 108年12月21日12時37分許，在臺北市文山區羅斯福路六段310之統一超商門市ATM，匯款8660元。 合庫銀行帳戶 8 許碧娥（提出告訴） 詐欺集團成員於106年12月21日10時許，假冒被害人之姐夫，佯稱支票到期，亟需用錢周轉云云，致被害人陷於錯誤，依詐欺集團成員之指示匯款。 同日12時許，在臺灣銀行萬華分行，臨櫃匯款13萬元。 合庫銀行帳戶